臺灣新竹地方法院刑事判決　　　　　　　 94年度訴字第832號
公　訴　人　臺灣新竹地方法院檢察署檢察官
被　　　告　乙○○
上列被告因偽造文書等案件，經檢察官提起公訴（九十四年度偵
字第二五六八號），本院裁定以簡式審判程序審理，判決如下：
    主  文
乙○○連續行使偽造私文書，足以生損害於他人，處有期徒刑肆
月，如易科罰金，以佰元折算壹日。
中國石油股份有限公司梅溪店、台亞石油股份有限公司大平店及
弘達通訊商行信用卡簽帳單上偽造之「甲○○」署名共肆枚，均
沒收。
    事  實
一、乙○○係新竹縣湖口鄉○○路一二三號「中興立體停車場」
    用戶，其於民國九十四年五月五日凌晨一時許，將汽車停放
    在停車場三樓承租之車位後，在其承租車位不遠處，拾獲甲
    ○○所有，於九十三年五月五日凌晨○時許，在上開停車場
    內遭竊而離甲○○所持有之萬泰商業銀行股份有限公司（下
    稱萬泰銀行）信用卡一張（卡號：00000000000
    00000號），竟欲持該張信用卡刷卡消費，基於意圖為
    自己不法所有之犯意，將該張信用卡侵占入己後，另基於行
    使偽造私文書及詐欺之概括犯意，連續於下列時地，持信用
    卡刷卡消費，達成其侵占信用卡之目的：
（一）於九十四年五月五日凌晨一時二十七分許，至桃園縣楊梅
      鎮○○○路○段三九一號中國石油股份有限公司梅溪站（
      下稱中油公司梅溪站），假冒其係上開信用卡持用人甲○
      ○，欲以該張信用卡刷卡消費，迨不知情之加油站人員持
      信用卡在印錄機上刷卡辨識通過後，即由其在中國石油股
      份有限公司梅溪站信用卡簽帳單簽名欄上偽造「甲○○」
      署名二枚（簽帳單一式二聯，採複寫方式，乙○○在客戶
      存查聯上偽造「甲○○」之署名，同時複寫在特約商店存
      查聯上），用以證明刷卡消費之金額，並表示會依照信用
      卡使用規定付款予發卡銀行，而偽造該紙私文書，且將所
      偽造特約商店存根聯交給加油站人員，主張加油站可依簽
      帳單所載之金額，向發卡銀行請求付款而行使之，致加油
      站人員陷於錯誤，誤以為乙○○係甲○○本人，而同意乙
      ○○以上開信用卡刷卡消費之方式，購買價值新台幣（下
      同）七百五十元之汽油，足以生損害於甲○○、萬泰銀行
      及中油公司。
（二）於九十四年五月五日凌晨二時十五分許，至桃園縣楊梅鎮
      ○○街一九九號台亞石油股份有限公司大平站（下稱台亞
      公司大平站），假冒其係上開信用卡持用人甲○○，欲以
      該張信用卡刷卡消費，迨不知情之加油店人員持信用卡在
      印錄機上刷卡辨識通過後，即由其在台亞石油股份有限公
      司大平站信用卡簽帳單簽名欄上偽造「甲○○」署名一枚
      ，用以證明刷卡消費之金額，並表示會依照信用卡使用規
      定付款予發卡銀行，而偽造該紙私文書，且將所偽造之簽
      帳單交給加油站人員，主張加油站可依簽帳單所載之金額
      ，向發卡銀行請求付款而行使之，致加油站人員陷於錯誤
      ，誤以為乙○○即是甲○○本人，而同意乙○○以上開信
      用卡刷卡消費之方式，購買價值八百三十七元之汽油，足
      以生損害於甲○○、萬泰銀行及台亞公司。
（三）於九十四年五月五日上午十時二十五分許，至新竹縣湖口
      鄉○○路○段十號弘達通信商行購物時，假冒其係信用卡
      持用人甲○○，欲以該張信用卡刷卡消費，迨不知情之店
      員持信用卡在印錄機上刷卡辨識通過後，即由其在弘達通
      信商行信用卡簽帳單簽名欄上偽造「甲○○」署名一枚，
      用以證明刷卡消費之金額，並表示會依照信用卡使用規定
      付款予發卡銀行，而偽造該紙私文書，且將所偽造簽帳單
      交給店員，主張弘達通信商行可依簽帳單所載之金額，向
      發卡銀行請求付款而行使之，致該店員陷於錯誤，誤以為
      乙○○即是甲○○本人，而同意乙○○以支付現金三千九
      百元，另持信用卡刷卡九千三百元之付款方式，購買價值
      一萬三千二百元之行動電話一支，足以生損害於甲○○、
      萬泰銀行及弘達通信商行。嗣萬泰銀行於乙○○刷卡購買
      上開行動電話後，打電話向甲○○求證，甲○○始發覺其
      停放在上址停車場車號八Ｎ─一三五七號自用小客車內之
      萬泰銀行信用卡遭人取走盜刷，馬上通知該停車場管理員
      徐啟文，經徐啟文於同日上午十一時許，至甲○○停放汽
      車之地點查看時，發現乙○○正侵入甲○○所有之汽車內
      ，遂通知警方到場處理而查獲上情。
二、案經新竹縣警察局竹北分局報請臺灣新竹地方法院檢察署檢
    察官偵查起訴。
    理  由
一、被告乙○○所犯侵占、行使偽造私文書及詐欺等三罪，均非
    死刑、無期徒刑、最輕本刑為三年以上有期徒刑之罪或高等
    法院管轄第一審之案件，其於本院準備程序進行中，就被訴
    事實先為有罪之陳述，本院認為合於刑事訴訟法第二百七十
    三條之一之規定，裁定進行簡式審判程序，先予敘明。
二、上述事實，業經被告乙○○於警、偵訊及本院審理時坦白承
    認，核與證人甲○○供述其所有之信用卡遭竊而脫離其持有
    ，嗣並遭人偽簽署名刷卡消費、證人徐啟文供述報警查獲被
    告、證人即弘達通信商行職員彭子芹證述被告持上開信用卡
    刷卡購買行動電話等情節大致相符，並有萬泰銀行信用卡中
    心消費明細、彭子芹出具之贓物認領保管單各一紙、中油公
    司梅溪站、台亞公司大平站、弘達通信商行簽帳單共三紙在
    卷可資佐證，足見被告之自白與事實相符，可以採信，事證
    明確，被告侵占、行使偽造私文書及詐欺取財等犯行均堪認
    定。
三、核被告乙○○拾得甲○○遭竊而離本人所持有之信用卡後侵
    占入己之行為，係犯刑法第三百三十七條之侵占罪。其持侵
    占入己之信用卡，至上開加油站及弘達通信商行刷卡購物，
    並偽造簽帳單交予店員向信用卡中心請款之行為，係犯刑法
    第二百十六條、第二百十條之行使偽造私文書罪及刑法第三
    百三十九第一項之詐欺取財罪。其在簽帳單上偽造「甲○○
    」署名之行為，為偽造私文書之部分行為，偽造私文書後持
    以行使，偽造之低度行為為其後行使之高度行為所吸收，均
    不另論罪。其先後三次行使偽造私文書之行為，時間緊接，
    手法相同，觸犯構成要件相同之罪名，顯係基於概括犯意反
    覆為之，為連續犯，應依刑法第五十六條之規定論以一罪。
    其侵占甲○○之信用卡後，持以購買物品，達成其刷卡消費
    之目的，其所犯侵占罪、行使偽造私文書罪及詐欺取財罪間
    ，有方法與目的之牽連關係，應依刑法第五十五條後段牽連
    犯之規定，從一重之行使偽造私文書罪處斷。爰審酌被告曾
    有違反槍砲彈藥刀械管制條例前科之素行、因一時貪念而侵
    占信用卡，並持以刷卡消費之犯罪動機與目的、所得財物價
    值不高，造成被害人甲○○之損害不大及坦認犯行之犯罪後
    態度等一切情狀，量處如主文所示之刑，並諭知如易科罰金
    之折算標準。其在中油公司梅溪站、台亞公司大平站、弘達
    通信商行信用卡簽帳單上偽造之「甲○○」署名共四枚，均
    應依刑法第二百十九條之規定宣告沒收。
據上論斷，應依刑事訴訟法第二百七十三條之一第一項、第二百
九十九條第一項前段，刑法第五十六條、第二百十六條、第二百
十條、第三百三十七條、第三百三十九條第一項、第五十五條、
第四十一條第一項前段、第二百十九條，罰金罰鍰提高標準條例
第一條前段、第二條，判決如主文。
本案經檢察官傅伊君到庭執行職務
中　　華　　民　　國　九十四　　年　十一　月　　二十一 日
                  刑事第六庭    法　官　林昌義
以上正本證明與原本無異。
如不服本判決，應於判決送達後10日內向本院提出上訴狀 (應附
繕本 )，上訴於臺灣高等法院。
中　　華　　民　　國　九十四　年　　十一　月　二十一　日
                                書記官  江靜玲
附錄本判決論罪科刑法條全文
法第二百十條：
偽造、變造私文書，足以生損害於公眾或他人者，處五年以下有
期徒刑。
刑法第二百十六條：
行使第二百十條至第二百十五條之文書者，依偽造、變造文書或
登載不實事項或使登載不實事項之規定處斷。
刑法第三百三十九條第一項
意圖為自己或第三人不法之所有，以詐術使人將本人或第三人之
物交付者，處五年以下有期徒刑、拘役或科或併科一千元以下罰
金。
刑法第三百三十七條
意圖為自己或第三人不法之所有，而侵占遺失物、漂流物或其他離本人所
持有之物者，處五百元以下罰金。
